【裁判字號】    99,簡上,203
【裁判日期】    991109
【裁判案由】    詐欺
【裁判全文】
臺灣基隆地方法院刑事判決             99年度簡上字第203號
上  訴  人  臺灣基隆地方法院檢察署檢察官
被      告  丙○○
上列上訴人因被告犯詐欺案件，不服本院基隆簡易庭中華民國99
年7 月30日99年度基簡字第1138號第一審簡易判決（聲請簡易判
決處刑案號：臺灣基隆地方法院檢察署99年度偵字第2738號、27
93號），本院管轄之第二審合議庭判決如下︰
    主      文
上訴駁回。
    事實及理由
一、本案經本院審理結果，認第一審簡易庭以被告幫助詐欺取財
    ，所為係觸犯刑法第30條第1 項前段、第339 條第1 項之罪
    ，依刑事訴訟法第449 條第1 項前段，刑法第30條第1 項前
    段、第339 條第1 項、第30條第2 項、第41條第1 項前段，
    刑法施行法第1 條之1 等規定，判處被告有期徒刑2 月，如
    易科罰金，以新臺幣（下同）1,000 元折算1 日，核其認事
    用法，並無違誤，量刑亦稱妥適，應予維持，爰引用第一審
    簡易判決（如附件）記載之事實、證據及理由。
二、檢察官上訴意旨略以：被告並未賠償告訴人，且被告之帳戶
    共匯入523,946 元之贓款，原審僅判處有期徒刑2 月，並得
    易科罰金，量刑顯屬過輕，為此請求撤銷原判決，另為適當
    之判決等語。
三、經查：原審認被告所犯幫助詐欺取財犯行罪證明確，並於量
    刑時綜合全案犯罪情節，審酌被告隨意提供個人極為重要之
    金融帳戶，供詐騙行為人獲取犯罪所得，嚴重影響社會秩序
    ，並考量被害人遭詐騙損失之金額，及被告犯罪後態度等一
    切情狀，對被告所犯幫助詐欺取財罪，量處有期徒刑2 月並
    諭知易科罰金之折算標準，經核其認事及用法並無違誤，另
    告訴人乙○○於本院99年10月26日審理時亦當庭表明不再追
    究，對於本件被告之刑度亦無意見（見本院卷第19頁），原
    審既已審酌各種情狀，而量刑輕重乃屬原審職權，原審量刑
    並無不當情形，是檢察官上訴難認有理由，應予以駁回。
據上論斷，應依刑事訴訟法第455 條之1 第3 項、第368 條、第
373 條，判決如主文。
本案經檢察官甲○○到庭執行職務。
中    華    民    國    99    年    11    月    9     日
                  刑事第五庭審判長法  官    齊  潔
                                  法  官    吳佳齡
                                  法  官    蔡和憲
以上正本證明與原本無異。
本件判決不得上訴。
中    華    民    國    99    年    11    月    9     日
                                  書記官    翁其良
論罪法條：
中華民國刑法第339條
（普通詐欺罪）
意圖為自己或第三人不法之所有，以詐術使人將本人或第三人之
物交付者，處 5 年以下有期徒刑、拘役或科或併科 1 千元以下
罰金。
以前項方法得財產上不法之利益或使第三人得之者，亦同。
前二項之未遂犯罰之。
附件：
臺灣基隆地方法院刑事簡易判決        99年度基簡字第1138號
聲  請  人  臺灣基隆地方法院檢察署檢察官
被      告  丙○○  女  20歲（民國○○年○月○○日生）
                    身分證統一編號：Ｚ000000000號
                    住臺北縣瑞芳鎮○○路186號
上列被告因詐欺案件，經檢察官聲請以簡易判決處刑（99年度偵
字第2738、2793號），本院判決如下：
  主 文
丙○○幫助意圖為自己不法之所有，以詐術使人將本人之物交付
，處有期徒刑貳月，如易科罰金，以新臺幣壹仟元折算壹日。
  犯罪事實及理由
一、本件犯罪事實、證據，均與檢察官聲請簡易判決處刑書之記
    載相同，茲引用之（如附件）。
二、按刑法上之幫助犯，係指以幫助之意思，對於正犯資以助力
    ，而未參與實施犯罪之行為者而言，最高法院49年台上字第
    77號著有判例可資參考。被告丙○○基於幫助之犯意，提供
    其彰化商業銀行東基隆分行帳戶之存摺、金融卡、密碼等帳
    戶資料予不熟識之友人張順傑，供張順傑轉交犯罪集團成員
    ，任由其等作為詐欺被害人取得財物之用，僅係參與犯罪構
    成要件以外之行為，在無證據證明被告係以正犯而非以幫助
    犯之犯意參與，或被告有參與詐騙被害人或領取被害人匯入
    之款項等詐欺取財之犯罪構成要件之行為之情形下，應認其
    所為係幫助犯而非正犯之行為。本件之正犯為某真實姓名不
    詳之詐欺集團，其意圖為自己不法之所有向被害人乙○○、
    陳嘉麗詐騙財物，正犯所為即係犯刑法第339條第1項之詐欺
    取財罪，是核被告丙○○所為，係犯刑法第30條第1項前段
    、第339條第1項之幫助詐欺取財罪。被告幫助他人犯詐欺取
    財罪，為幫助犯，應依刑法第30條第2項之規定，按正犯之
    刑減輕之。又本件正犯雖有2次詐欺取財之行為，然被告僅
    有一幫助行為，仍僅成立一幫助詐欺取財罪（最高法院96
    年度臺非字第245號判決意旨參照）。爰審酌被告丙○○隨
    意提供個人極為重要之金融帳戶，供詐騙行為人獲取犯罪所
    得，嚴重影響社會秩序，並考量被害人遭詐騙損失之金額，
    及被告犯罪後態度等一切情狀，量處如主文所示之刑，並諭
    知易科罰金之折算標準。
三、依刑事訴訟法第449 條第1 項前段、第454 條第2 項，刑法
    第339條第1項、第30條、第41條第1項前段，刑法施行法第1
    條之1，逕以簡易判決處刑如主文。
四、如不服本判決，得自收受送達之日起10日內，向本院提起上
    訴。
中    華    民    國    99    年    7     月    30    日
                  基隆簡易庭法    官  陳姵君
以上正本證明與原本無異。
如不服本判決，應於判決送達後10日內，向本院提出上訴書狀，
上訴於本院合議庭，並按他造當事人之人數附具繕本。
中    華    民    國    99    年    7     月    30    日
                            書 記 官  彭筠凱
附錄本案論罪科刑法條全文：
中華民國刑法第339條
意圖為自己或第三人不法之所有，以詐術使人將本人或第三人之
物交付者，處5年以下有期徒刑、拘役或科或併科1千元以下罰金
。
以前項方法得財產上不法之利益或使第三人得之者，亦同。
前二項之未遂犯罰之。
【附件】：
臺灣基隆地方法院檢察署檢察官聲請簡易判決處刑書
                                      99年度偵字第2738號
                                      99年度偵字第2793號
    被      告  丙○○  女  20歲（民國○○年○月○○日生）
                        住臺北縣瑞芳鎮○○路186號
                        國民身分證統一編號：Ｚ000000000號
上被告因詐欺案件，業經偵查終結，認為宜聲請以簡易判決處刑
，茲將犯罪事實及證據並所犯法條分敘如下：
        犯罪事實
一、丙○○可預見提供金融帳戶予他人使用，可能幫助他人詐欺
    ，仍基於幫助詐欺之不確定故意，於民國99年4月9日，在基
    隆市○○路6巷26號2樓之租屋處，將其彰化商業銀行東基隆
    分行帳號為00000000000000號之帳戶存簿、金融卡及密碼，
    交予張順傑（所涉詐欺罪嫌，另行簽分偵辦），任由張順傑
    將該帳戶轉交予詐欺集團使用。嗣該詐欺集團成員意圖為自
    己不法之所有，於99年3月間，透過網路即時通系統，邀約
    乙○○投資香港六合彩，致乙○○陷於錯誤，於同年4月23
    日，匯出新臺幣（下同）346,446元至丙○○之上開帳戶；
    該詐欺集團成員復意圖為自己不法之所有，於同月28日，以
    電話向陳嘉麗詐稱其女兒中香港六合彩彩金，而命陳嘉麗支
    付手續費，致陳嘉麗陷於錯誤，於同日匯出177,500元至丙
    ○○之上開帳戶。
二、案經乙○○訴由臺北縣政府警察局瑞芳分局報告偵辦。
        證據並所犯法條
一、證據：（一）告訴人乙○○及被害人陳嘉麗之證詞。
          （二）國泰世華商業銀行匯出匯款憑證、彰化商業銀
                行存款憑條、被告丙○○上開帳戶之交易明細
                紀錄。
          （三）被告之自白。
二、核被告所為，係犯刑法第30條第1項、第339條第1項之幫助
    詐欺罪嫌。請審酌被告犯後坦承不諱，已知悔悟，予以從輕
    量刑，以勵自新。
三、依刑事訴訟法第451條第1項聲請逕以簡易判決處刑。
    此    致
臺灣基隆地方法院基隆簡易庭
中     華    民     國    99   年     7    月    9    日
                               檢察官  陳 佳 宏
本件正本證明與原本無異
中    華    民    國    99    年    7     月    22    日
                               書記官  鍾 向 昱

司法院資訊處製作；財團法人民間司法改革基金會備份。
